最高法院刑事判決　　　　　　一○○年度台上字第六三六七號
上　訴　人　唐承佑
選任辯護人　黃育勳律師
上列上訴人因偽造文書案件，不服台灣高等法院中華民國一○○
年八月二十五日第二審判決（一○○年度上訴字第一一二○號，
起訴案號：台灣台北地方法院檢察署九十八年度偵字第二一六一
五號），提起上訴，本院判決如下：
    主  文
上訴駁回。
    理  由
按刑事訴訟法第三百七十七條規定，上訴於第三審法院，非以判
決違背法令為理由，不得為之。是提起第三審上訴，應以原判決
違背法令為理由，係屬法定要件。如果上訴理由書狀並未依據卷
內訴訟資料，具體指摘原判決不適用何種法則或如何適用不當，
或所指摘原判決違法情事，顯與法律規定得為第三審上訴理由之
違法情形，不相適合時，均應認其上訴為違背法律上之程式，予
以駁回。本件原判決維持第一審依想像競合犯關係，從一重論處
上訴人唐承佑行使偽造私文書，足以生損害於公眾及他人累犯罪
刑之判決，駁回其在第二審之上訴。已詳敘認定犯罪事實之依據
及憑以認定之理由。從形式上觀察，原判決並無任何違背法令之
處。而證據之取捨及事實之認定，為事實審法院之職權，茍其判
斷無違經驗法則或論理法則，即不能任意指為違法。原判決依憑
告訴人潘鳳蓮、證人胡國康分別於警詢、偵查、第一審時之證詞
，卷附全國聯合事業股份有限公司（下稱全國公司）登記卷宗等
證據資料，參酌卷內其他證據調查之結果，綜合研判，以上訴人
辯解係經告訴人授權，取得告訴人身分證，且為便宜行事，始交
代記帳士事務所人員在文件代簽告訴人之署名，並無偽造文書犯
行云云，係不可採，認上訴人確有原判決事實欄所載之犯行，而
足以生損害於告訴人及台北市政府對公司登記資料管理之正確性
。已詳敘其取捨證據及認定事實之心證理由，所為論斷無違經驗
法則及論理法則，且無所指僅憑告訴人之證詞為證據或理由不備
、證據未予調查之違法情形存在。又當事人聲請調查之證據，事
實審認其無調查之必要，得依刑事訴訟法第一百六十三條之二第
一項規定，以裁定駁回之，或於判決理由予以說明。原判決敘明
依上訴人所述，證人楊敏僅係上訴人之同事，無法證明告訴人是
否事先同意擔任全國公司董事之事實，是無傳喚調查之必要等由
，於法並無不合。上訴意旨置原判決之論敘於不顧，徒為事實上
之爭辯，並對原審採證認事及其他自由裁量職權行使暨於判決無
影響事項，任意指摘，難謂已符合首揭法定上訴要件。其上訴違
背法律上之程式，應予駁回。
據上論結，應依刑事訴訟法第三百九十五條前段，判決如主文。
中    華    民    國  一○○  年   十一   月   十七   日
                      最高法院刑事第十庭
                          審判長法官  陳  世  淙  
                                法官  陳  東  誥  
                                法官  何  菁  莪  
                                法官  施  俊  堯  
                                法官  洪  曉  能  
本件正本證明與原本無異
                                      書  記  官  
中    華    民    國  一○○  年   十一   月  二十一  日
                                                      Q